【裁判字號】    92,上訴,3733
【裁判日期】    921202
【裁判案由】    竊盜等
【裁判全文】
臺灣高等法院刑事判決                          九十二年度上訴字第三七三三號
    上  訴  人
    即  被  告  辛○○
右上訴人即被告因竊盜等案件，不服臺灣桃園地方法院九十二年度易緝字第四六號，
中華民國九十二年八月二十日第一審判決（起訴案號：臺灣桃園地方法院檢察署九十
一年度偵字第一八四九四號、第一九七五七號）及移送併案審理（台灣桃園地方法院
檢察署九十一年偵字第二一九二六號、第二二一五五號、九十二年偵字第六０五八號
、第八九二八號，台灣板橋地方法院檢察署九十二年偵字第九九三四號，台灣台北地
方法院檢察署九十二年偵字第八０七八號），本院判決如左：
    主  文
上訴駁回。
    事  實
一、辛○○前於民國（下同）八十五年間因贓物案件，經台灣桃園地方法院判處有期
    徒刑六月，如易科罰金以三百元折算一日，緩刑三年確定；後又於八十九年間，
    因詐欺案件，經台灣高雄地方法院判處有期徒刑四月，於八十九年十月十六日執
    行完畢翌日出監，另於八十九年間所犯偽造文書案件，同經台灣高雄地方法院判
    處有期徒刑四月，嗣於九十年六月一日易科罰金執行完畢，竟猶不知警惕悔悟，
    復基於為自己不法所有之概括犯意，連續於附表一編號一至十一號所示之時間、
    地點，攜帶其所有且客觀上足以對人之生命、身體具有危險性而得供作兇器使用
    之六角扳手、一字螺絲起子、十字螺絲起子或隨手於路旁撿拾石頭等為工具，先
    以一字螺絲起子或隨手撿拾石頭包裹布後，敲破車窗玻璃後進入車內，復以十字
    起子竊取如附表一編號一至十一所示之自小客車內汽車ＶＣＤ音響、換片箱等財
    物（詳細之犯罪時間、地點、被害人姓名及所竊得財物，均詳如附表一編號一至
    十一號所示，所涉毀損犯行均未據告訴及起訴）。其中，辛○○在如附表編號八
    所示之九十一年八月十二日二十時許，利用其所有且客觀上足對人身體產生危害
    之一字螺絲起子，以相同手法敲破丙○○所有之車牌號碼五Ｎ─二六三三號自用
    小客車右後車窗玻璃，進入該車後再以其所有之十字螺絲起子竊取車內ＶＣＤ音
    響一組及「丙○○」國民
    年九月間某日（九十一年九月二十三日前）於其位在桃園縣中壢市○○里○○路
    ○段六三六巷四一號住處內，以將辛○○自己所有之照片換貼於「丙○○」國民
    人及戶政機關對於
    使偽造私文書之概括犯意，於九十一年九月二十三日，在未取得丙○○之授權或
    同意，即先後持前揭變造之「丙○○」國民
    二、六所示辦理行動電話之經銷商，以「丙○○」名義分別填寫台灣大哥大股份
    有限公司（以下簡稱台灣大哥大公司）行動電話服務申請書（每份一式四聯）、
    優惠方案同意書、遠傳電信股份有限公司（以下簡稱遠傳電信公司）行動電話服
    務申請書（每份一式四聯）後，辛○○即在上開各該申請書上申請人客戶簽章處
    連續偽造「丙○○」之署名（均一式四聯而複寫三份，其中於附表二編號一、二
    申請書上，每份均有二處申請人簽章欄，辛○○接續於同一份申請書之二處申請
    人簽章欄上簽署「丙○○」之署名二枚部分，係屬接續偽造），而連續偽造前開
    之私文書（其中附表二編號一、二部分，各該申請書以及所附優惠方案同意書係
    屬接續偽造）後，即交予前揭商店不知情已成年之店員，據以分別向台灣大哥大
    公司、遠傳電信公司申請行動電話門號，而連續行使前揭偽造之私文書及變造之
    「丙○○」國民
    其申辦行動電話門號並交付優惠方案所配贈之手機，均足以生損害於丙○○本人
    、戶政機關對於
    銷商、台灣大哥大公司（附表二編號一、二部分）、遠傳電信公司（附表二編號
    六部分）之申請及辦理行動電話門號業務管理之正確性（偽造簽名之署名、私文
    書及行使偽造私文書之日期、申請行動電話之門號均詳如附表二編號一、二、六
    所示）。辛○○於取得如附表二編號一、二、六所示之行動電話門號以及手機後
    ，即基於意圖為自己不法利益之概括犯意，自九十一年九月二十三日起至九十二
    年二月三日，連續使用（租用）上開行動電話門號對外通訊聯絡，致使台灣大哥
    大公司、遠傳電信公司行動電話之通信系統陷於錯誤，予以接收而提供服務，獲
    得使用無線電話通信之財產上不法利益，總計新台幣（下同）七千零四十七元（
    詳如附表二編號一、二、六所載）。嗣於九十一年十月三十一日凌晨五時五十分
    許，辛○○甫自停放在桃園縣中壢市○○○路五三六號旁空地、車牌號碼六Ｊ─
    一七二０號自小客車內竊取己○○所有之汽車音響、ＶＣＤ螢幕一組，尚未離去
    之際，即為巡邏員警當場查獲。
二、辛○○另於於九十一年十月十七日二十一時三十分許，在桃園縣中壢市漁市場附
    近某一家便利商店前，拾獲「庚○○」所有之國民
    十一年七月三十一日前某日，在不知名地點遺失之物），竟基於為自己不法所有
    之意圖，將之侵占入己，旋承前開基於意圖為自己不法所有之行使偽造私文書及
    詐欺取財、詐欺得利之概括犯意，於附表二編號三至五、七所示之申辦時間，未
    事先取得庚○○之同意或授權，即自行假冒庚○○之名義，持前揭其拾得後予以
    侵占入己之「庚○○」國民
    行動電話之經銷商，以「庚○○」名義分別填寫台灣大哥大股份有限公司（以下
    簡稱台灣大哥大公司）行動電話服務申請書（每份一式四聯）、優惠方案同意書
    、遠傳電信股份有限公司（以下簡稱遠傳電信公司）行動電話服務申請書（每份
    一式四聯）後，辛○○即在上開各該申請書上申請人客戶簽章處連續偽造「庚○○」之簽名署押（均一式四聯而複寫三份，其中於附表二編號三至五申請書上，
    每份均有二處申請人簽章欄，辛○○接續於同一份申請書之二處申請人簽章欄上
    簽署「庚○○」之署名二枚部分，係屬接續偽造），而連續偽造前開之私文書（
    其中附表二編號三至五部分，各該申請書以及所附優惠方案同意書係屬接續偽造
    ）後，即交予前揭商店不知情已成年之店員，據以分別向台灣大哥大公司、遠傳
    電信公司申請行動電話門號，而連續行使前揭偽造之私文書，使前揭商店店員陷
    於錯誤，誤以為係「庚○○」本人而同意其申辦行動電話門號並交付優惠方案所
    配贈之手機，均足以生損害於庚○○本人、如附表二編號三至五、七所示之各該
    經銷商、台灣大哥大公司（附表二編號三至五部分）、遠傳電信公司（附表二編
    號七部分）之申請及辦理行動電話門號業務管理之正確性（偽造簽名之署名、私
    文書及行使偽造私文書之日期、申請行動電話之門號均詳如附表二編號三至五、
    七所示）。辛○○於取得上開行動電話門號以及手機後，即基於意圖為自己不法
    利益之概括犯意，自九十一年十月二十四日起至九十二年二月三日，連續使用（
    租用）上開行動電話門號對外通訊聯絡，致使台灣大哥大公司、遠傳電信公司行
    動電話之通信系統陷於錯誤，予以接收而提供服務，獲得使用無線電話通信之財
    產上不法利益，總計六千六百三十三元（詳如附表二編號三至五、七所載）。
三、嗣辛○○於原審交保候傳期間，猶不知所警惕悔悟，非但經原審多次合法傳喚均
    正當理由而未到庭應訊（後經原審依法發佈通緝），反仍承前開意圖為自己不法
    所有之概括犯意，連續於如附表一編號十二至十八號所示之時間、地點，以與上
    開相同之犯罪手法，攜帶其所有且客觀上足以對人之生命、身體具有危險性而得
    供作兇器使用之六角扳手、一字螺絲起子、十字螺絲起子或隨手於路旁撿拾石頭
    等為工具，先以一字螺絲起子或隨手撿拾石頭包裹布後，敲破車窗玻璃後進入車
    內，復以十字起子竊取如附表一編號十二至十八號所示之自小客車內汽車ＶＣＤ
    音響、換片箱等財物（詳細之犯罪時間、地點、被害人姓名及所竊得財物，均詳
    如附表一編號十二至十八號所示，所涉毀損犯行均未據告訴及起訴）。直至九十
    二年三月十七日六時三十分許，為警在台北市萬華區華江橋機車引道攔查，而當
    場查獲。
四、案經桃園縣警察局中壢分局及平鎮分局報告台灣桃園地方法院檢察署檢察官偵查
    起訴，及桃園縣警察局平鎮分局、桃園分局報告該署檢察官、台北縣警察局中和
    分局報告台灣板橋地方法院檢察署檢察官、台北市政府警察局萬華分局報告台灣
    台北地方法院檢察署檢察官移送原審法院併案審理。
    理  由
一、右揭事實，業據被告辛○○迭於警訊、偵查及原審、本院調查審理時均坦承不諱
    ，核與被害人丙○○、己○○、庚○○、丁○○、蕭莉莉、吳振名、陳冠州、甲○○、癸○○、戊○○、乙○○、壬○○、葉士榮、陳文德、王建興、林泳志、
    張金德、徐書芳、李誠華分別於警訊及原審調查時到庭陳述之情節相符，復有己○○、丙○○、陳文德、王建興、葉士榮、林泳志、張金德、徐書芳、李誠華所
    出具之贓證領據各一紙、車籍作業系統─查詢認可資料一紙、內政部警政署刑事
    警察局鑑驗書四份、刑案現場勘查紀錄三份、刑事案件證物採驗紀錄表三份、現
    場照片二十張、公務電話紀錄一紙、桃園縣警察局平鎮分局受理刑事案件報案三
    聯單一紙、偽造「丙○○」、「庚○○」名義之台灣大哥大公司行動電話服務申
    請書影本五份、優惠同意書五份、遠傳電信公司行動電話服務申請書影本二份、
    台灣大哥大公司九十二年六月三十日函暨所附資料、遠傳電信公司九十二年七月
    十日遠傳九十二（業服）字第五一二三九號函暨所附資料等在卷可按，另有供被
    告辛○○為上開犯行所用之一字螺絲起子、十字螺絲起子、六角扳手等作案工具
    扣案可佐（見九十一年偵字第一八四九四號卷第十二頁至第二十四頁，九十一年
    偵字第一九七五七號卷第十二頁至第十四頁，九十二年偵字第九九三四號卷第十
    一頁至第十二頁，九十二年偵字第六０五八號卷第九頁至第十四頁，九十二年偵
    字第八九二八號卷第十三頁至第十六頁，台灣台北地方法院檢察署九十二年偵字
    第八０七八號卷第三十一頁、第三十九頁至第至第四十五頁，原審卷附之資料）
    ，足認被告辛○○前揭所為任意性自白，核與事實相符，堪予採信。從而，本件
    事證明確，被告辛○○前開竊盜、變造特種文書、行使變造特種文書、偽造文書
    、行使偽造文書等犯行，均已經證明，自應依法論科。
二、按一字螺絲起子、十字螺絲起子、六角扳手等工具，在客觀上均足以對人之生命
    、身體構成威脅，持之以行竊、攻擊他人，依社會通念當足以使人生命、身體發
    生危險，自屬兇器之一種。核被告辛○○如附表一各編號所為（除附表一編號八
    之部分外），均係犯刑法第三百二十一條第一項第三款之攜帶兇器竊盜罪，其中
    附表一編號八部分，因國民
    盜後，將所竊得之「丙○○」國民
    優惠手機對外通訊聯絡，致使台灣大哥大公司、遠傳電信公司行動電話之通信系
    統陷於錯誤，予以接收而提供服務，獲得使用無線電話通信之財產上不法利益，
    此部分所為，則係犯刑法第三百二十一條第一項第三款之攜帶兇器加重竊盜罪、
    第二百十二條、第二百十六條之行使變造特種文書罪、第二百十條、第二百十六
    條行使偽造私文書罪、第三百三十九條第一項詐欺取財、第二項詐欺得利罪。右
    揭犯罪事實欄二部分，核被告辛○○所為係犯刑法第三百三十七條侵占遺失物罪
    、刑法第二百十六條、第二百十條之行使偽造私文書罪、刑法第三百三十九條第
    一項詐欺取財罪、第二項之詐欺得利罪。被告變造「丙○○」國民
    持以行使，其變造特種文書之低度行為，應為行使之高度行為所吸收，不另論罪
    ；另被告所為如附表二各編號所示之申請書上偽造「丙○○」、「庚○○」之署
    名，均係偽造私文書之部分行為，其偽造私文書後復持以行使，其偽造之低度行
    為亦為其後行使之高度行為所吸收，均不另論罪。被告辛○○於如附表二編號一
    至五所示各次在台灣大哥大公司行動電話服務申請書上偽造「庚○○」之署名二
    枚（一式四聯，故複寫三枚）、「丙○○」之署名二枚（一式四聯，故複寫三枚
    ），以及同時在各該次之優惠同意書上偽造「庚○○」、「丙○○」簽名各一枚
    之行為，均係各基於單一之犯意下所為之接續行為，而侵害同一法益，均為接續
    犯，各均僅評價為一個偽造署押行為（依同一法理，其接續偽造行動電話服務請
    書、優惠通知書之行為，亦僅評價為一個偽造私文書行為），附此敘明。另被告
    辛○○以一詐欺行為，詐得搭配優惠門號之手機（財物）以及免費使用電信服務
    之不法利益，應論以情節較重之詐欺得利罪。至被告辛○○先後所為如附表一所
    示共十八次加重竊盜犯行，均時間緊接，方法相同，均係觸犯構成要件相同之罪
    名，顯係基於概括之犯意反覆為之，為連續犯，以一罪論並依法加重其刑，被告
    辛○○先後多次行使變造特種文書（附表二編號一、二、六部分）、行使偽造私
    文書（附表二編號一至七部分）、詐欺得利（附表二編號一至七部分）之犯行，
    各時間緊接，各次所為方法均相同，且分別均係觸犯構成要件相同之罪名，各顯
    係基於概括之犯意反覆為之，均為連續犯，各應依刑法第五十六條規定，論以一
    罪，並各加重其刑。至被告辛○○所犯上開侵占遺失物罪、連續攜帶兇器加重竊
    盜罪、連續行使變造特種文書、連續行使偽造私文書、連續詐欺得利間，均有方
    法、結果之牽連關係，應依牽連犯之規定，從一重之連續攜帶兇器加重竊盜罪處
    斷。公訴人雖僅就附表一編號七、八、十一部分犯行起訴，就被告前開如附表一
    編號一至六、九、十、十二至十八以及附表二各編號所為犯行均未起訴，然被告
    上開未據起訴之犯行，與業經起訴事實且經本院論罪科刑部分，或有連續犯，或
    有牽連犯之裁判上一罪關係，自為起訴效力所及，本院應併予審判。又被告辛○○前曾於八十五年間因贓物案件，經台灣桃園地方法院判處有期徒刑六月，如易
    科罰金以三百元折算一日，緩刑三年確定；後又於八十九年間，因詐欺案件，經
    台灣高雄地方法院判處有期徒刑四月，於八十九年十月十六日執行完畢翌日出監
    ，另於八十九年間所犯偽造文書案件，同經台灣高雄地方法院判處有期徒刑四月
    ，嗣於九十年六月一日易科罰金執行完畢等情，此有本院被告全國前案紀錄表一
    份在卷可稽，其於執行完畢後五年之內再犯本件有期徒刑以上之罪，為累犯，依
    法應遞加重其刑。
三、原審基於以上相同之認定，並審酌被告辛○○先後竊盜達十八次之多，足徵其有
    犯罪之習慣，一再犯罪惡性匪淺，其犯罪之動機、目的係思不勞而獲、貪圖利益
    ，專門攜帶兇器竊取汽車內之高級汽車ＶＣＤ音響，竊盜所得財物價值非低，其
    中並將所竊得「丙○○」國民
    其撿拾後復加以侵占之「庚○○」國民
    、遠傳電信公司申辦門號並搭配優惠專案，詐欺得利價值共計約一萬三千六百八
    十元，足生損害於丙○○、庚○○、台灣大哥大公司、遠傳電信公司等人，其犯
    罪所得雖非甚鉅，然所生危害非輕，並審酌其素行、智識程度、手段及犯後坦承
    犯罪，態度尚稱良好等一切情狀，量處有期徒刑二年，以示懲儆。末查，被告前
    已有如事實欄所述之贓物罪、偽造文書罪、詐欺罪等前科，有本院被告全國前案
    紀錄表一份在卷可稽，本件又經查獲有多次竊盜犯行，顯有犯罪之習慣，有加強
    他律矯治之必要，為求確實戒除其竊盜之惡習，亦依竊盜犯贓物犯保安處分條例
    第三條第一項第一款規定之規定，併予宣告被告應於刑之執行前，令入勞動場所
    強制工作三年，使其訓練謀生技能，養成勞動習慣，以矯治其行竊之惡習。扣案
    如附表三編號一所示之九十一年保管字第五三四０號所示之十字螺絲起子一支、
    一字螺絲起子一支，以及扣案如附表三編號二所示之九十二年總管字第三三四號
    所示之六角扳手一支，均係被告辛○○所有且係供犯本件竊盜罪所用之物，併據
    其供述明確（見原審九十一年十一月十四日訊問筆錄、九十二年八月六日審判筆
    錄），以及扣案如附表三編號四所示之變造「丙○○」國民
    照片一張，亦係被告辛○○所有而係供其變造該國民
    三十八條第一項第二款宣告沒收，至其他扣案物，被告辛○○否認持以行竊，且
    無證據證明與本件被告所犯竊盜或偽造文書等犯罪行為有關，因而未併予宣告沒
    收。另被告辛○○持以包裹一字螺絲起子及石頭所用之布（如附表三編號三所示
    ），亦係被告辛○○所有，且供其犯本件竊盜罪所用之物，此據被告辛○○供述
    在卷（見原審九十一年十一月十四日訊問筆錄），雖未扣案，然既無證據證明業
    已滅失，且依刑法第三十八條第一項第二款併予宣告沒收。至如附表二編號一至
    五所示之台灣大哥大公司行動電話服務申請書及同意書上偽造之「庚○○」署名
    二十七枚（其中十八枚為複寫）、「丙○○」署名十八枚（其中十二枚為複寫）
    、遠傳電信公司行動電話服務申請書上偽造之「庚○○」署名四枚（其中三枚為
    複寫）、「丙○○」署名四枚（其中三枚為複寫），均係偽造之署名，已依刑法
    第二百十九條規定宣告沒收，而本件偽造之台灣大哥大公司行動電話服務申請書
    及同意書各五份、遠傳電信公司行動電話服務申請書二份，均已經被告辛○○偽
    造後持交台灣大哥大公司或其特約服務中心、遠傳電信公司或其特約服務中心而
    行使之，均已非屬被告辛○○所有，因而未予諭知沒收。其認事用法，俱無違誤
    ，量刑亦稱允洽。被告上訴指摘原審量刑過重，為無理由，應予駁回。
四、據上論斷，應依刑事訴訟法第三百六十八條，判決如主文。
本案經檢察官郭啟東到庭執行職務。
中      華      民      國    九十二    年     十二     月      二      日
                              臺灣高等法院刑事第九庭
                                  審判長法  官  李  文  成
                                        法  官  洪  曉  能
                                        法  官  周  盈  文
右正本證明與原本無異。
如不服本判決，應於收受送達後十日內向本院提出上訴書狀，其未敘述上訴之理由者
並得於提起上訴後十日內向本院補提理由書（均須按他造當事人之人數附繕本）。
                                        書記官  余  姿  慧
中      華      民      國    九十二    年     十二     月      二      日
附錄：本案論罪科刑法條全文
刑法第二百十條
偽造、變造私文書，足以生損害於公眾或他人者，處五年以下有期徒刑。
刑法第二百十二條
偽造、變造護照、旅券、免許證、特許證及關於品行、能力、服務或其他相類之證書
、介紹書，足以生損害於公眾或他人者，處一年以下有期徒刑，拘役或三百元以下罰
金。
刑法第二百十六條
行使第二百十條至第二百十五條之文書者，依偽造、變造文書或登載不實事項或使登
載不實事項之規定處斷。
刑法第三百二十條
意圖為自己或第三人不法之所有，而竊取他人之動產者，為竊盜罪，處五年以下有期
徒刑、拘役或五百元以下罰金。
意圖為自己或第三人不法利益，而竊佔他人之不動產者，依前項之規定處斷。
前二項之未遂犯罰之。
刑法第三百三十七條
意圖為自己或第三人不法之所有，而侵占遺失物、漂流物或其他離本人所持有之物者
，處五百元以下罰金。
刑法第三百三十九條
意圖為自己或第三人不法之所有，以詐術使人將本人或第三人之物交付者，處五年以
下有期徒刑、拘役或科或併科一千元以下罰金。
以前項方法得財產上不法之利益或使第三人得之者亦同。
前二項之未遂犯罰之。
附表一
┌──┬───────┬────────┬────┬─────┬────┐
│編號│ 犯 罪 時 間  │ 行為方式       │被害人  │失竊物品  │備  註  │
│    ├───────┤                │        │（新台幣）│        │
│    │ 犯 罪 地 點  │                │        │          │        │
├──┼───────┼────────┼────┼─────┼────┤
│ 一 │九十一年五月二│辛○○持一字起子│蕭莉莉  │汽車衛星導│毀損部份│
│    │十六日凌晨二時│或撿拾路邊石頭包│        │航一台（價│未據告訴│
│    │許至七時十分許│包布破壞車牌號碼│        │值約三萬元│        │
│    │期間          │九Ｐ─二一００號│        │）        │        │
│    ├───────┤自小客車右後車窗│        │          │        │
│    │桃園縣桃園市新│玻璃後，進入該車│        │          │        │
│    │埔十街二十四巷│再以十字起子竊取│        │          │        │
│    │二十六號前    │該車之衛星導航  │        │          │        │
│    │              │                │        │          │        │
├──┼───────┼────────┼────┼─────┼────┤
│ 二 │九十一年五月二│辛○○持一字起子│陳冠州  │汽車ＶＣＤ│毀損部份│
│    │十七日七時許  │或撿拾路邊石頭包│        │音響一組（│未據告訴│
│    │              │包布破壞車牌號碼│        │價值約四萬│        │
│    ├───────┤九Ｎ─七八七七號│        │元）      │        │
│    │桃園縣桃園市龍│自用小客車右後車│        │          │        │
│    │鳳一街二十三號│窗玻璃後，進入該│        │          │        │
│    │前            │車再以十字起子竊│        │          │        │
│    │              │取該車之汽車ＶＣ│        │          │        │
│    │              │Ｄ音響組        │        │          │        │
├──┼───────┼────────┼────┼─────┼────┤
│ 三 │九十一年六月十│辛○○持一字起子│吳振名  │汽車ＣＤ音│毀損部份│
│    │三日五時五十五│或撿拾路邊石頭包│        │響、換片箱│未據告訴│
│    │分許          │包布破壞車牌號碼│        │、ＶＣＤ面│        │
│    ├───────┤八Ｎ─一二六三號│        │版共一組  │        │
│    │桃園縣平鎮市東│自用小客車右後車│        │（價值約五│        │
│    │光路八十九巷旁│窗玻璃後，進入該│        │萬元）    │        │
│    │              │車再以十字起子竊│        │          │        │
│    │              │取該車之ＣＤ音響│        │          │        │
│    │              │主機、ＣＤ換片箱│        │          │        │
│    │              │、ＶＣＤ面板    │        │          │        │
├──┼───────┼────────┼────┼─────┼────┤
│ 四 │九十一年七月二│辛○○持一字起子│甲○○  │汽車音響主│毀損部份│
│    │日七時許      │或撿拾路邊石頭包│        │機一台、  │未據告訴│
│    │              │包布破壞車牌號碼│        │ＶＣＤ液晶│        │
│    ├───────┤五Ｈ─三三八八號│        │螢幕（總價│        │
│    │桃園縣平鎮市東│自用小客車右後車│        │約四萬元）│        │
│    │光路八十九巷十│窗玻璃後，進入該│        │          │        │
│    │九號旁空地    │車再以十字起子竊│        │          │        │
│    │              │取該車之汽車音響│        │          │        │
│    │              │主機、ＶＣＤ液晶│        │          │        │
│    │              │螢幕            │        │          │        │
├──┼───────┼────────┼────┼─────┼────┤
│ 五 │九十一年七月二│辛○○持一字起子│癸○○（│汽車音響一│毀損部份│
│    │十二日六時三十│或撿拾路邊石頭包│車主為饒│組（價值約│未據告訴│
│    │分許          │包布破壞車牌號碼│碧容）  │二萬五千元│        │
│    ├───────┤八Ｋ─九五一０號│        │）        │        │
│    │桃園縣平鎮市大│自用小客車右後車│        │          │        │
│    │昌路十二號    │窗玻璃後，進入該│        │          │        │
│    │              │車再以十字起子竊│        │          │        │
│    │              │取該車之汽車音響│        │          │        │
│    │              │一組            │        │          │        │
├──┼───────┼────────┼────┼─────┼────┤
│ 六 │九十一年七月二│辛○○持一字起子│戊○○（│汽車ＶＣＤ│毀損部份│
│    │十二日八時十五│或撿拾路邊石頭包│車主為陳│音響一組  │未據告訴│
│    │分許          │包布破壞車牌號碼│寶珠）  │          │        │
│    ├───────┤九Ｐ─六００一號│        │          │        │
│    │桃園縣平鎮市正│自用小客車右後車│        │          │        │
│    │義街五十九巷  │窗玻璃後，進入該│        │          │        │
│    │              │車再以十字起子竊│        │          │        │
│    │              │取該車之汽車ＶＣ│        │          │        │
│    │              │Ｄ音響一組      │        │          │        │
├──┼───────┼────────┼────┼─────┼────┤
│ 七 │九十一年七月二│辛○○持一字起子│宜坤營造│汽車音響及│毀損部份│
│    │十七日凌晨三時│或撿拾路邊石頭包│股份有限│ＶＣＤ光碟│未據告訴│
│    │許            │包布破壞車牌號碼│公司（公│機（價值約│        │
│    ├───────┤八Ｕ─九八０七號│司代表人│六萬元）  │        │
│    │桃園縣平鎮市平│自用小客車右後車│為楊源墩│          │        │
│    │東路          │窗玻璃後，進入該│）      │          │        │
│    │              │車再以十字起子竊│        │          │        │
│    │              │取該車之汽車音響│        │          │        │
│    │              │、ＶＣＤ光碟機  │        │          │        │
├──┼───────┼────────┼────┼─────┼────┤
│ 八 │九十一年八月十│辛○○持一字起子│丙○○  │汽車音響Ｖ│毀損部份│
│    │二日二十時許  │或撿拾路邊石頭包│        │ＣＤ光碟盒│未據告訴│
│    │              │包布破壞車牌號碼│        │（價值約五│，另蔡圳│
│    ├───────┤五Ｎ─二六三三號│        │千元，機型│潔變造「│
│    │桃園縣龍潭鄉中│自用小客車右後車│        │ＣＸ─ＤＰ│竊得「徐│
│    │興路六九九巷對│窗玻璃後，進入該│        │八０二Ｖ，│康德」國│
│    │面路旁        │車再以十字起子竊│        │製造號碼為│民身分證│
│    │              │取該車之汽車音響│        │二ＧＡＧＡ│後，復持│
│    │              │ＶＣＤ盒        │        │０五九七號│以行使向│
│    │              │                │        │，業據被害│台灣大哥│
│    │              │                │        │人領回）  │大公司、│
│    │              │                │        │丙○○國民│遠傳電信│
│    │              │                │        │身分證一張│公司申辦│
│    │              │                │        │          │行動電話│
│    │              │                │        │          │        │
├──┼───────┼────────┼────┼─────┼────┤
│ 九 │九十一年八月二│辛○○持一字起子│乙○○  │汽車音響（│毀損部份│
│    │十二日十一時許│或撿拾路邊石頭包│        │價值約一萬│未據告訴│
│    │              │包布破壞車牌號碼│        │元）以及Ｖ│        │
│    ├───────┤五Ｌ─九二五三號│        │ＣＤ光碟機│        │
│    │桃園縣八德市龍│自用小客車右後車│        │一台（價值│        │
│    │南路二九一號之│窗玻璃後，進入該│        │約一萬七千│        │
│    │一號前        │車再以十字起子竊│        │元）      │        │
│    │              │取該車之汽車音響│        │          │        │
│    │              │、ＶＣＤ光碟機  │        │          │        │
├──┼───────┼────────┼────┼─────┼────┤
│ 十 │九十一年九月三│辛○○持一字起子│壬○○  │汽車音響Ｃ│毀損部份│
│    │日凌晨六時四十│或撿拾路邊石頭包│        │Ｄ換片箱（│未據告訴│
│    │五分許        │包布破壞車牌號碼│        │價值約一萬│        │
│    ├───────┤Ｑ七─九七六二號│        │九千元）  │        │
│    │桃園縣平鎮市環│自用小客車右後車│        │          │        │
│    │南路四九０號前│窗玻璃後，進入該│        │          │        │
│    │              │車再以十字起子竊│        │          │        │
│    │              │取該車之汽車音響│        │          │        │
│    │              │ＣＤ換片箱      │        │          │        │
├──┼───────┼────────┼────┼─────┼────┤
│ 十 │九十一年十月三│以一字起子將車牌│己○○  │國際牌汽車│毀損部份│
│ 一 │十一日凌晨五時│號碼六Ｊ─一七二│        │音響ＶＣＤ│未據告訴│
│    │五十分許      │０號自小客車右後│        │換片盒（機│，另上開│
│    ├───────┤車窗玻璃破壞後，│        │型ＣＸ─Ｄ│物品均業│
│    │桃園縣中壢市新│進入該車再以十字│        │Ｐ八０三Ｖ│據被害人│
│    │中北路五三六號│起子竊取該車汽車│        │Ｆ１，製造│己○○領│
│    │旁之空地      │音響ＶＣＤ螢幕及│        │號碼為ＯＦ│回      │
│    │              │ＶＣＤ換片箱    │        │ＣＧＢＯ七│        │
│    │              │                │        │二三八號）│        │
│    │              │                │        │一個（價值│        │
│    │              │                │        │約一萬元）│        │
│    │              │                │        │以及ＶＣＤ│        │
│    │              │                │        │螢幕一台  │        │
│    │              │                │        │（機型ＣＱ│        │
│    │              │                │        │─ＡＶ三０│        │
│    │              │                │        │０ＤＴ，製│        │
│    │              │                │        │造號碼為一│        │
│    │              │                │        │三八八八，│        │
│    │              │                │        │價值約二萬│        │
│    │              │                │        │五千元）  │        │
├──┼───────┼────────┼────┼─────┼────┤
│ 十 │九十一年十二月│辛○○撿拾路邊石│丁○○  │黃水晶戒指│毀損部份│
│ 二 │十七日九時四十│頭包布，敲破車牌│        │、金項鍊一│未據告訴│
│    │五分許        │號碼七Ａ─二０五│        │條（總價值│（僅提出│
│    ├───────┤六號自小客車右後│        │約三萬元）│竊盜告訴│
│    │台北縣中和市永│車窗玻璃後，進入│        │          │）      │
│    │貞路二六六號前│該車竊取財物    │        │          │        │
│    │              │                │        │          │        │
│    │              │                │        │          │        │
│    │              │                │        │          │        │
├──┼───────┼────────┼────┼─────┼────┤
│ 十 │九十二年三月十│辛○○將停放於上│葉士榮  │Ｂ五─九五│        │
│ 三 │七日凌晨二時許│開處所之車牌號碼│        │三六號自用│        │
│    │至同日三時許期│Ｂ五─九三五六號│        │小客車車牌│        │
│    │間            │自用小客車上所懸│        │兩面（業據│        │
│    │              │掛之車牌二面，以│        │被害人葉士│        │
│    ├───────┤六角扳手竊取之  │        │榮領回）  │        │
│    │台北市○○○路│                │        │          │        │
│    │與貴陽街口    │                │        │          │        │
│    │              │                │        │          │        │
│    │              │                │        │          │        │
│    │              │                │        │          │        │
├──┼───────┼────────┼────┼─────┼────┤
│ 十 │九十二年三月十│辛○○撿拾路邊石│陳文德  │汽車ＶＣＤ│毀損部份│
│ 四 │七日凌晨三時許│頭包布，破壞車牌│        │音響一套（│未據告訴│
│    │              │號碼三Ｂ─七一七│        │ＡＶ八００│        │
│    ├───────┤六號自用小客車右│        │型，價值約│        │
│    │台北市○○路附│後方車窗玻璃後，│        │六萬元，業│        │
│    │近            │進入該車再以一字│        │據被害人陳│        │
│    │              │起子或十字起子竊│        │文德領回）│        │
│    │              │取該車之汽車ＶＣ│        │          │        │
│    │              │Ｄ音響一套      │        │          │        │
├──┼───────┼────────┼────┼─────┼────┤
│ 十 │九十二年三月十│辛○○撿拾路邊石│王建興  │汽車ＶＣＤ│毀損部份│
│ 五 │七日凌晨三時三│頭包布，破壞車牌│        │音響一套（│未據告訴│
│    │十分許        │號碼六Ｅ─０三五│        │機型為ＣＱ│        │
│    ├───────┤六號自用小客車右│        │─ＴＣ四一│        │
│    │台北市○○街一│前方車窗玻璃後，│        │八三ＡＴＴ│        │
│    │百六十巷巷口  │進入該車再以一字│        │型，價值約│        │
│    │              │起子或十字起子竊│        │一萬元，業│        │
│    │              │取該車之汽車ＶＣ│        │據被害人王│        │
│    │              │Ｄ音響一套      │        │建興領回）│        │
├──┼───────┼────────┼────┼─────┼────┤
│ 十 │九十二年三月十│辛○○撿拾路邊石│林泳志  │汽車ＶＣＤ│毀損部份│
│ 六 │七日凌晨四時許│頭包布，破壞車牌│        │音響一套（│未據告訴│
│    │              │號碼七Ｄ─二九六│        │機型為ＣＱ│        │
│    ├───────┤五號自用小客車右│        │─ＴＣ四一│        │
│    │台北市○○○路│前座車窗玻璃後，│        │八三四ＡＡ│        │
│    │三段二六一之九│進入該車再以一字│        │Ｔ型，價值│        │
│    │號前          │起子或十字起子竊│        │約二萬元，│        │
│    │              │取該車之汽車ＶＣ│        │業據被害人│        │
│    │              │Ｄ音響一套      │        │林泳志領回│        │
│    │              │                │        │）        │        │
├──┼───────┼────────┼────┼─────┼────┤
│ 十 │九十二年三月十│辛○○撿拾路邊石│徐書芳、│汽車ＶＣＤ│毀損部份│
│ 七 │七日凌晨四時許│頭包布，破壞車牌│張金德、│音響一套（│未據告訴│
│    │              │號碼七Ｅ─二九三│張李碧霞│機型為ＣＯ│        │
│    ├───────┤三號自用小客車左│        │─ＴＳ六０│        │
│    │台北市○○○路│後方車窗玻璃後，│        │八０ＡＡＴ│        │
│    │二段一二一號前│進入該車再以一字│        │型，價值不│        │
│    │              │起子或十字起子竊│        │詳，業據被│        │
│    │              │取該車之汽車ＶＣ│        │害人徐書芳│        │
│    │              │Ｄ音響一套、護照│        │領回）、張│        │
│    │              │二本            │        │金德及張李│        │
│    │              │                │        │碧霞護照各│        │
│    │              │                │        │一本（業據│        │
│    │              │                │        │被害人張金│        │
│    │              │                │        │德領回）  │        │
├──┼───────┼────────┼────┼─────┼────┤
│ 十 │九十二年三月十│辛○○撿拾路邊石│李誠華  │汽車ＶＣＤ│毀損部份│
│ 八 │七日凌晨四時許│頭包布，破壞車牌│        │音響一套（│未據告訴│
│    │              │號碼七Ｄ─二五五│        │機型為ＣＱ│        │
│    ├───────┤二號自用小客車右│        │─ＴＣ四一│        │
│    │台北市○○街七│前座車窗玻璃後，│        │八三ＡＡＴ│        │
│    │十三號前      │進入該車再以一字│        │型，價值不│        │
│    │              │起子或十字起子竊│        │詳，業據被│        │
│    │              │取該車之汽車ＶＣ│        │害人李誠華│        │
│    │              │Ｄ音響一套（含主│        │領回）    │        │
│    │              │機及ＣＤ盒）    │        │          │        │
└──┴───────┴────────┴────┴─────┴────┘
附表二：
┌──┬────┬──────┬──────────┬─────┬───────┐
│編號│偽造文書│偽造文書之名│申請之行動電話門號及│詐欺所得（│偽造之署名    │
│    │日    期│稱          │特約商              │新台幣）  │              │
│    │        │            │                    │          │              │
├──┼────┼──────┼──────────┼─────┼───────┤
│ 一 │九十一年│台灣大哥大股│全紅通訊（桃園縣平鎮│搭配「激安│丙○○之署名共│
│    │九月二十│份有限公司「│市○○路○○段二一六│專案二」優│九枚（其中申請│
│    │三日    │行動電話服務│號）                │惠方案，另│書係一式四聯，│
│    │        │申請書」及「├──────────┤欠費六百四│其上申請人簽章│
│    │        │激安專案二」│0000000000│二元      │欄有二處，故蔡│
│    │        │同意書      │                    │          │圳潔接續偽造「│
│    │        │            │                    │          │丙○○」署名二│
│    │        │            │                    │          │枚，均同時複寫│
│    │        │            │                    │          │三枚，是共偽造│
│    │        │            │                    │          │八枚，另接續偽│
│    │        │            │                    │          │造「丙○○」署│
│    │        │            │                    │          │名一枚於優惠同│
│    │        │            │                    │          │意書上，總計偽│
│    │        │            │                    │          │造九枚「丙○○│
│    │        │            │                    │          │」署名）      │
├──┼────┼──────┼──────────┼─────┼───────┤
│ 二 │九十一年│台灣大哥大股│台灣電店股份有限公司│搭配「熱線│丙○○之署名九│
│    │九月二十│份有限公司「│中壢中山東特約服務中│ＭＯＴ１９│枚（理由同上）│
│    │三日    │行動電話服務│心                  │１５專案」│              │
│    │        │申請書」及「├──────────┤優惠方案，│              │
│    │        │熱線ＭＯＴ１│0000000000│另欠費二千│              │
│    │        │９１專案」同│                    │二百五十四│              │
│    │        │意書        │                    │元        │              │
├──┼────┼──────┼──────────┼─────┼───────┤
│ 三 │九十一年│台灣大哥大股│台灣電店股份有限公司│搭配Ｔ１９│庚○○之署名九│
│    │十月二十│份有限公司「│板橋信義特約服務中心│１－８００│枚（上開申請書│
│    │四日    │行動電話服務├──────────┤優惠方案，│係一式四聯，其│
│    │        │申請書」及「│0000000000│另欠費一千│上申請人簽章欄│
│    │        │Ｔ１９１－８│                    │零三元、取│有二處，故蔡圳│
│    │        │００」專案同│                    │得Ｔ１９１│潔接續偽造「劉│
│    │        │意書        │                    │手機（簡配│惟德」署名各二│
│    │        │            │                    │）一組    │枚，均同時複寫│
│    │        │            │                    │          │三份，是共偽造│
│    │        │            │                    │          │八枚署名，另蔡│
│    │        │            │                    │          │圳潔再接續於優│
│    │        │            │                    │          │惠同意書上簽署│
│    │        │            │                    │          │「庚○○」署名│
│    │        │            │                    │          │一枚，總計偽造│
│    │        │            │                    │          │九枚「庚○○」│
│    │        │            │                    │          │署名          │
├──┼────┼──────┼──────────┼─────┼───────┤
│ 四 │九十一年│台灣大哥大股│同上                │搭配熱線Ｇ│庚○○署名九枚│
│    │十月二十│份有限公司「│                    │Ｄ－７５  │（理由同上）  │
│    │四日    │行動電話服務├──────────┤優惠方案，│              │
│    │        │申請書」及「│0000000000│另欠費九百│              │
│    │        │熱線專案」同│                    │十四元、取│              │
│    │        │意書        │                    │得ＧＤ７５│              │
│    │        │            │                    │手機一組  │              │
│    │        │            │                    │          │              │
│    │        │            │                    │          │              │
│    │        │            │                    │          │              │
│    │        │            │                    │          │              │
│    │        │            │                    │          │              │
├──┼────┼──────┼──────────┼─────┼───────┤
│ 五 │九十一年│台灣大哥大股│台灣電店股份有限公司│搭配Ｎｏｋ│庚○○之署名共│
│    │十月二十│份有限公司「│板橋信義特約服務中心│ｉａ３３１│九枚（理由同上│
│    │八日    │行動電話服務├──────────┤５」優惠專│）            │
│    │        │申請書」及「│0000000000│案，未欠費│              │
│    │        │Ｎｏｋｉａ３│                    │          │              │
│    │        │３１５專案」│                    │          │              │
│    │        │同意書      │                    │          │              │
├──┼────┼──────┼──────────┼─────┼───────┤
│ 六 │九十一年│遠傳電信股份│遠傳電信速可答科技有│搭配哈燒機│丙○○之署名四│
│    │九月二十│有限公司「行│限公司中原分行      │－易立信Ｒ│枚（因上開申請│
│    │三日    │動電話服務申│                    │６００－特│書係一式四聯，│
│    │        │請書」      ├──────────┤價手機，另│故辛○○於其上│
│    │        │            │0000000000│欠費四千一│偽簽丙○○署名│
│    │        │            │                    │百五十一元│一枚，同時複寫│
│    │        │            │                    │          │三份，共有四枚│
│    │        │            │                    │          │）            │
├──┼────┼──────┼──────────┼─────┼───────┤
│ 七 │九十一年│遠傳電信股份│遠傳電信龍潭特約服務│搭配全新預│庚○○之署名四│
│    │十月二十│有限公司「行│中心（桃園縣龍潭鄉北│繳方案－特│枚（理由同上）│
│    │八日    │動電話服務申│龍路九十七號）      │價手機，另│              │
│    │        │請書」      ├──────────┤欠費四千七│              │
│    │        │            │0000000000│百十六元  │              │             │                    │          │      │
└──┴────┴──────┴──────────┴─────┴───────┘
 附表三：
┌──┬────────────────────────────────┐
│編號│應沒收之物                                                      │
├──┼────────────────────────────────┤
│一  │扣案如九十一年保管字第五三四０號所示之一字螺絲起子一支、十字螺絲│
│    │起子一支                                                        │
├──┼────────────────────────────────┤
│二  │扣案如九十二年總管字第三三四號所示之六角扳手一支                │
├──┼────────────────────────────────┤
│三  │未扣案、被告辛○○所有用以包裹一字螺絲起子或石頭之布            │
├──┼────────────────────────────────┤
│四  │扣案變造「丙○○」國民身分證上「辛○○」照片一張                │
└──┴────────────────────────────────┘


司法院資訊處製作；財團法人民間司法改革基金會備份。
